臺灣板橋地方法院刑事判決　　　　　　 94年度易緝字第138號
公　訴　人　臺灣板橋地方法院檢察署檢察官
被　　　告　甲○○
上列被告因違反毒品危害防制條例案件，經檢察官提起公訴（94
年度毒偵字第1282號）及移送併辦（94年度核退毒偵字第1143號
），被告於準備程序中就被訴事實為有罪之陳述，經本院合議庭
裁定由受命法官獨任進行簡式審判程序，本院判決如下：
    主  文
甲○○連續施用第二級毒品，累犯，處有期徒刑捌月。
    事  實
一、甲○○前因違反毒品危害防制條例案件，經本院以88年度易
    字第1314號判決判處有期徒刑5 月，如易科罰金以銀元300
    元折算1 日，並經臺灣高等法院以88年度上易字第3463號判
    決駁回上訴確定，於民國90年8 月16日執行完畢（並經強制
    戒治，詳如後述）。又因違反毒品危害防制條例案件，經本
    院以92年度易字第137 號判決判處有期徒刑6 月，如易科罰
    金以銀元300 元折算1 日確定，於93年5 月4 日執行完畢（
    並經強制戒治，詳如後述）。另因施用毒品違反毒品危害防
    制條例案件，經本院以87年度毒聲字第3394號裁定送勒戒處
    所觀察、勒戒後，認有繼續施用毒品之傾向，經本院以88年
    度毒聲字第1076號裁定令入戒治處所施以強制戒治（並經起
    訴，即本院88年度易字第1314號毒品危害防制條例案件）；
    嗣於88年7 月29日經本院以88年度毒聲字第4032號裁定停止
    戒治，所餘戒治期間付保護管束；復經本院以88年度毒聲字
    第5940號裁定撤銷停止戒治，令入戒治處所施以強制戒治，
    於90年3 月15日戒治期滿執行完畢（續執行前述有期徒刑5
    月）。復又施用毒品，經本院以91年度毒聲字第3698號裁定
    令入戒治處所施以強制戒治（並經起訴，即本院92年度易字
    第137 號毒品危害防制條例案件），於92年11月4 日戒治期
    滿執行完畢（續執行前述有期徒刑6 月）。詎不知悛悔，猶
    基於施用第二級毒品安非他命（以下簡稱安非他命）之概括
    犯意，於93年11月23日下午3 時許，在臺北縣三重市○○路
    21巷21號3 樓，以將安非他命置入吸食器內加熱燒烤吸食其
    煙霧之方式，施用安非他命1 次。復於94年1 月24日上午9
    時許，在臺北縣五股鄉○○路67號2 樓，以相同方式施用安
    非他命1 次。嗣先於93年11月23日晚間10時35分許，在臺北
    縣三重市○○路○ 段21巷21號3 樓為警查獲，並扣得安非他
    命19包（淨重31點35公克）、吸食器1 組。復於94年1 月24
    日下午3 時50分許，為警在臺北縣五股鄉○○路67號2 樓查
    獲，並扣得不詳物品14包（移送併辦意旨認係安非他命，淨
    重11點75公克）、吸食器1 組及電子磅秤1 個。
二、案經臺灣板橋地方法院檢察署檢察官自動檢舉偵查起訴及移
    送併辦。
    理  由
一、上揭事實，業據被告甲○○於本院審理時坦承不諱，且被告
    於93年11月23日、94年1 月24日為警查獲後所排放之尿液經
    採樣送驗，以酵素免疫分析法檢驗及氣相層析質譜儀法確認
    檢驗結果，於安非他命類均呈陽性反應，有臺灣檢驗科技股
    份有限公司於93年11月24日、94年2 月4 日出具之濫用藥物
    尿液檢驗報告附卷可資佐證，足徵被告前揭不利於己之自白
    與事實相符。又被告前因施用毒品違反毒品危害防制條例案
    件，經本院以87年度毒聲字第3394號裁定送勒戒處所觀察、
    勒戒後，認有繼續施用毒品之傾向，經本院以88年度毒聲字
    第1076號裁定令入戒治處所施以強制戒治；嗣於88年7 月29
    日經本院以88年度毒聲字第4032號裁定停止戒治，所餘戒治
    期間付保護管束；復經本院以88年度毒聲字第5940號裁定撤
    銷停止戒治，令入戒治處所施以強制戒治，於90年3 月15日
    戒治期滿執行完畢。復又施用毒品，經本院以91年度毒聲字
    第3698號裁定令入戒治處所施以強制戒治，於92年11月4 日
    戒治期滿執行完畢，有臺灣板橋地方法院檢察署全國施用毒
    品案件紀錄表存卷為憑。被告係於前揭強制戒治執行完畢釋
    放後5 年內再犯本案違反毒品危害防制條例第10條之罪，事
    證明確，被告犯行堪予認定。
二、按安非他命係毒品危害防制條例所規定之第二級毒品，被告
    施用之，核係犯同條例第10條第2 項之施用第二級毒品罪。
    被告施用安非他命前後持有第二級毒品之低度行為，應為其
    施用之高度行為所吸收，不另論罪。被告前後2 次施用安非
    他命之犯行，時間緊接，手法相同，所犯為構成要件相同之
    罪名，顯係基於概括犯意反覆實施，為連續犯，應依刑法第
    56條規定論以一罪，並加重其刑。公訴人就雖僅就被告於93
    年11月23日為警查獲採集尿液前96小時內某時，施用安非他
    命1 次之犯行提起公訴，惟被告其餘施用安非他命犯行，與
    上開經起訴論罪部分，有連續犯之裁判上一罪關係，為起訴
    之效力所及，本院自得併予審理，附此敘明。又被告有如本
    判決事實欄第1 項所述論罪科刑之執行紀錄，有臺灣高等法
    院被告前案紀錄表可按，其於有期徒刑執行完畢後5 年內再
    犯上開有期徒刑以上之罪，為累犯，應依刑法第47條規定，
    加重其刑，並與連續犯之加重，遞加重之。爰審酌被告有因
    違反毒品危害防制條例案件接受刑之科處及執行之紀錄，又
    因施用毒品經觀察、勒戒後，獲不起訴處分之寬典，復經強
    制戒治，猶連續施用安非他命再犯本罪，顯見其自制力薄弱
    ，且未衷心悛悔，漠視法令之禁制濫用藥品，應予非難，兼
    衡其施用安非他命所生危害實以自戕健康為主，暨其犯後供
    認無隱，非無悔意，態度良好等一切情狀，量處如主文所示
    之刑，資為懲儆。
三、前述於93年11月23日查扣之安非他命19包（淨重31點35公克
    ），雖係查獲之毒品，惟係在臺北縣三重市○○路21巷21號
    3 樓同案被告范姜朝威住處扣得，且范姜朝威於警詢及檢察
    官訊問時均供承為其所有之物（見臺灣板橋地方法院檢察署
    93年度毒偵字第5550號偵查卷宗第12頁、第43頁），猶難認
    與被告施用安非他命之犯行有何關聯性，應由檢察官另為適
    法之處理，爰不予以沒收銷燬之。又上開於94年1 月24日查
    扣之不詳物品14包，於本案並無證據可資證明確含安非他命
    成分，且據同案被告范姜朝威於警詢時供稱為其所有（見臺
    灣板橋地方法院檢察署94年度核退毒偵字第1143號偵查卷宗
    第21頁），而范姜朝威此部分所涉違反毒品危害防制條例罪
    嫌，亦經移送由臺灣板橋地方法院檢察署檢察官另行偵查，
    自不得逕予宣告沒收銷燬。至前揭於93年11月23日查扣之吸
    食器1 組，及於94年1 月24日查扣之吸食器1 組、電子磅秤
    1 個，亦據范姜朝威供承為其所有之物（見前開偵查卷宗）
    ，本案復查無其他積極證據足資證明上述扣案物品為被告所
    有，並供其施用安非他命所用，自無從併予宣告沒收，附此
    敘明。
據上論斷，應依刑事訴訟法第273 條之1 第1 項、第299 條第1
項前段，毒品危害防制條例第10條第2 項，刑法第11條前段、第
56條、第47條，判決如主文。
本案經檢察官蔡元仕到庭執行職務。
中　　華　　民　　國　　94　　年　　10　　月　　27　　日
                        刑事第一庭  法  官  廖  怡  貞
以上正本證明與原本無異。
如不服本判決，應於判決送達後10日內，向本院提出上訴狀，上
訴於臺灣高等法院。
                                    書記官  陳  淑  芳
中　　華　　民　　國　　94　　年　　10　　月　　27　　日
※附錄本案論罪科刑法條全文※
毒品危害防制條例第十條：
施用第一級毒品者，處六月以上五年以下有期徒刑。
施用第二級毒品者，處三年以下有期徒刑。
